

CONTACT

- **%** +33(0)6 07 72 60 58
- adrien.besnard@gmail.com
- இ Basé en Île-de-France
- Nationalité française
- 7 radium226

PROFIL

Issu d'une formation en Business Intelligence, je suis interessé par les problématiques (et les solutions !) liées aux architectures Big Data et Streaming.

En plus de l'expertise technique, ces 10 années d'expérience m'ont permis de monter en compétence sur l'aspect pilotage et suivi des projets.

COMPÉTENCES

PILOTAGE	Gestion de projet	
	Agile	
	Management	
BIG DATA	Hadoop	
	Spark	
	Cassandra	
DEVOPS	Ansible	
	Linux	
STREAMING	Kafka	
	Akka Stream	
	FS2	
SGBD	Oracle 11g	
	PostgreSQL	
LANGAGES	Scala	
	Java	
	Javascript	
	Python	
LANGUES	Anglais	
	Allemand	

INTÉRÊT

Vélo / VTT	₫Ø
Voyages	
Batterie	
Cuisine	X

ADRIEN BESNARD DATA ENGINEER / MANAGER

EXPÉRIENCE PROFESSIONNELLE

OCTO TECHNOLOGY

En parallèle de mon rôle de Tech Lead, exercer au sein d'OCTO Technology m'a permis de me confronter aux problématiques liées au staffing ainsi qu'au management d'équipe (R&D, retour d'expérience en interne, bilans de fin de mission, etc.) et de personnes (suivi hébdomadaire, point d'évaluation annuel, etc.)

TECH LEAD / CHEF DE PROJET DE JUIN 2018 À AUJOURD'HUI

BNP PARIBAS BDDF MON POSTE / V360

Mise en place d'une architecture Lambda (Batch et Streaming) destinée à transformer les données issues du Mainframe à l'aide d'un modèle d'entreprise, à destination de l'application front-end des conseillers bancaires

- Définition de l'architecture technique globale
- Garantie des bonnes pratiques
 - → Méthodologie de développement
 - → Intégration continue
 - → Rituels Agile (Daily, Rétro, etc.)
- Organisation de la passation en vue de la TMA
- Suivi de production
- Suivi du projet au quotidien (COPIL, etc.)

- Confluent Plateform
 - → Apache Kafka
 - → Schema Registry
- Akka Stream
- Apache Spark
- Scala 2.12 / SBT et Maven
- Hortonworks Data Platform 2.6
- Hive

TECH LEAD VSCT COSMO

DE JUIN 2017 À JUIN 2018 (1 AN)

Refonte du back-end de l'application de contrôle des contrôleurs TGV et TER de la SNCF

- Participation à l'architecture CQRS orientée micro-services
 - → Mise en place de connecteurs scalables et résilients
 - → Modélisation des évènements (prise en compte des montées de version, etc.)
- Harmonisation des méthodes de développement au sein des Feature Teams
- Mise en place du monitoring avec alterting automatique
- Suivi de production

- Scala 2.12 / Maven
- Apache Kafka
- Apache ZooKeeper
- Akka

CACIB

- Akka Stream
- Akka HTTP
- Rundeck et Jenkins

FRAMEWORK MASAI

DÉVELOPPEUR

D'OCTOBRE 2016 À JUIN 2017 (8 MOIS)

Développement d'un framework d'exploitation des données destiné à simplifier la génération et l'émission de rapports par les régulateurs dans le cadre réglementaire « Bâle IV »

STARCLAY

J'ai eu la chance d'être le premier employé de StarClay et de participer à la croissance de cette société jusqu'à son achat par le groupe Parternor.

TECH LEAD COLIPOSTE SI RÉACTIF

DE JUIN 2015 À OCTOBRE 2016 (1 AN ET 4 MOIS)

Participation à plusieurs niveaux (Feature Team, équipe transverse, etc.) à la réalisation d'une architecture réactive s'inscrivant dans le cadre de la refonte du SI du Pôle Colis de La Poste, destiné à permettre du débordement sur Azure / OVH lors de la période forte de l'année

DÉVELOPPEUR BNP PARIBAS CIB DATAWAREHOUSE

D'AVRIL 2012 À MAI 2015 (3 ANS ET 1 MOIS)

Système décisionnel reposant sur un datawarehouse des ordres et des exécutions réalisées par les automates de trading sur les marchés électroniques (Euronext, Xetra, etc.) et sur un ensemble de datamarts utilisés pour la visualisation et l'analyse des trades pour le front, middle et back-office

PUBLICATIONS

Talk Démystifions Apache Spark !	PERFUG #61 DEVOXX	MARS 2019 AVRIL 2018
Article Ansible Container: Chronic of a Death Foretold	OCTO TALK!	JUIN 2018
Articles MythBuster: Apache Spark	OCTO TALK!	DE AOÛT À NOVEMBRE 2017
Article 5 services que systemd m'a déjà rendus	OCTO TALK!	JUILLET 2017

FORMATIONS

EISTI

DE SEPTEMBRE 2007 À MAI 2009

- Option Décisionnel
- Filiale Management des Systèmes d'Information